【裁判字號】    88,訴,182
【裁判日期】    891214
【裁判案由】    竊盜
【裁判全文】
臺灣新竹地方法院刑事判決                          八十八年度訴字第一八二號
    公  訴  人  臺灣新竹地方法院檢察署檢察官
    被      告  申○○
                酉○○
                寅○○
右列被告因竊盜案件，經檢察官提起公訴（八十八年度偵字第二０二五、二二八七、
二六０三號），本院判決如左：
    主  文
申○○共同連續攜帶兇器毀損安全設備竊盜，處有期徒刑壹年貳月。
酉○○共同連續結夥三人以上攜帶兇器毀損安全設備竊盜，累犯，處有期徒刑壹年肆
月。
寅○○無罪。
    事  實
一、申○○共同意圖為自己不法之所有，基於概括之犯意，連續於附表所示之時間、
    地點，或單獨，或與丑○○（已結）共同，自未上鎖之門進入檳榔攤內，或於夜
    間踰越安全設備侵入住宅，或持撿拾客觀上可為兇器之鋼質固定鉗破壞鎖頭進入
    屋內，竊取如附表一被竊財物欄所示之財物（行為人、被害人及作案手法均詳如
    附表所載），皆一一得手。嗣於八十八年二月二十六日晚上六時許，在新竹市○○路一二九號二０室為警查獲亥○○、丑○○等人後，始循線查獲上情。
二、酉○○曾因違反麻醉藥品管理條例案件，經本院判處有期徒刑九月確定，於八十
    六年五月十七日縮短刑期執行完畢，猶不知悔改，竟共同意圖為自己不法之所有
    ，基於概括之犯意，連續於附表所示之時間、地點，或單獨，或分別與戌○○、
    丑○○等人共同，或夥同戌○○、亥○○、綽號「志明」之成年男子，結夥三人
    以上，分別持客觀上可為兇器之鉗子或撿拾之鐵條破壞鎖頭，或自未上鎖之門進
    入屋內竊取如附表二被竊財物欄所示之財物（行為人、被害人及作案手法均詳如
    附表所載），皆一一得手。嗣於八十八年二月二十六日晚上六時許，在新竹市○○路一二九號二０室為警查獲亥○○、丑○○等人後，始循線查獲上情。
三、案經新竹市警察局及新竹市警察局第二分局移送台灣新竹地方法院檢察署檢察官
    偵查起訴。
    理  由
壹、有罪部分：
一、訊據被告申○○除否認如附表一編號三、四、六、七、八所示之竊盜犯行，辯稱
    ：如附表一編號三所示之財物係丑○○所偷，伊當時在車上，丑○○下車進去出
    來就拿了那些東西；如附表一編號四所示之財物非伊所偷，伊就住在該處五樓，
    伊係要回家時看到這地方門鎖已經被破壞，門是開啟的，才進去看，沒有偷那些
    東西；如附表一編號六、七所示之財物非伊所偷，在警局會承認係因警察要伊承
    認的；如附表一編號八所示之財物，伊僅偷零錢，並未偷電視機云云外，對其餘
    如附表一所示之竊盜犯行均坦承不諱。經查：
（一）右揭如附表一所示之竊盜事實業據被害人辰○○、戊○○、辛○○、甲○○、
      乙○○、卯○○、癸○○、丙○○等人各於警訊中指述其等被竊之情節纂詳，
      並經共犯丑○○於警訊、偵查中及本院審理時供述在卷，被告自白部分核與事
      實相符。
（二）至被告申○○辯稱部份，經查：如附表一編號三、四、六、七、八所示之竊盜
      事實，業據被告申○○於警訊、偵查及本院八十八年七月二十一日調查時供承
      不諱，核與共犯丑○○供述之情節及被害人辛○○、甲○○、卯○○、癸○○
      、丙○○等人於警訊中指述被竊之情節大致相符，足認被告申○○前揭自白確
      與事實相符，而足堪採信，其於本院審理時翻異前詞，否認犯行，自係事後飾
      卸之詞，委無足採。再者，被告申○○於本院審理中雖抗辯遭警刑求云云，然
      查，被告既已於檢察官偵查中供承於警訊所述一切屬實，又始終未曾為刑求之
      抗辯，並坦承大部分之竊盜犯行，徵諸若確有刑求之事，為何於本院初審時亦
      未為刑求之抗辯？而於歷經本院數次之調查後始於八十九年十一月二十四日審
      理時始為刑求之抗辯，且始終未曾提出驗傷單以供本院查證，其所辯顯係事後
      卸責之詞，不足採信。此外，被告申○○如附表一編號四所用之鋼質固定鉗，
      屬質地堅硬，客觀上足以傷害人身，對人之生命、身體造成危害，為兇器，併
      此敘明。事證明確，被告申○○上開竊盜犯行，洵堪認定，應予依法論科。
二、訊之被告酉○○否認有何竊盜之犯行，辯稱：如附表二編號一所示之財物係戌○○所偷，伊載戌○○到該處後，他就站在機車後座拔下人家的監視器；如附表二
    編號二、五所示之財物是亥○○、戌○○及綽號「志明」三人下車去偷的，伊當
    時在車上睡覺；如附表二編號三所示之財物係因老闆壬○○欠伊薪水，伊才搬東
    西抵債，要搬之前有向老闆說；如附表二編號四所示之財物係戌○○向伊說是他
    朋友的東西。經查：
（一）右揭如附表二所示之竊盜事實業據被害人午○○、未○○、壬○○、巳○○、
      己○○等人各於警訊中指述其等被竊之情節纂詳，並經共犯戌○○、顏良全等
      人分於警訊、偵查中及本院審理時供述在卷，且有被害人出具之贓證物品認領
      保管收據附卷可稽，事證明確。
（二）至被告酉○○辯稱部分，經查：如附表二編號一、四所示之竊盜事實，業經共
      犯戌○○於警、偵訊中及本院審理時供明在卷，核與被害人午○○、巳○○於
      警訊中指述被竊之情節相符，參以被告酉○○於本院審理時亦不諱言有載戌○○至該處後，由戌○○拔下監視器，及與戌○○一同搬運如附表二編號四所示
      之物，足認被告酉○○與戌○○二人顯有竊盜犯意之聯絡，被告於本院審理時
      辯稱：係戌○○所偷云云，自係事後飾卸之詞，要無足採。次查，如附表二編
      號二、五所示之竊盜事實，業據共同被告亥○○、戌○○供承在卷，被告酉○○雖未下手行竊，而係由被告亥○○與綽號「志明」之人共同下手者，惟被告
      酉○○與亥○○等人基於犯意之聯絡，推由亥○○等人下手，被告酉○○自亦
      應就該次竊盜犯行負共犯之責，不因其在車上未下車而有異，所辯尚不足採。
      再者，如附表二編號三所示之竊盜事實，亦據被害人壬○○於警訊及本院調查
      時指述綦詳，並有贓證物品認領保管收據附卷可稽（見同上卷第一一二頁至一
      一四頁、八十八年度偵字第二二八七號卷七、八頁、本院八十九年十一月十日
      訊問筆錄），被告辯稱伊搬運前揭物品係為抵壬○○所積欠之薪資及伊搬運前
      有告知壬○○一節，非惟被害人壬○○所否認，且依被告所述壬○○積欠之薪
      資為七、八萬元，然其所搬走之物其中單就「烏茲衝鋒槍」之電動機台其進價
      即須二十八萬元，兩者懸殊甚大，被害人壬○○豈有同意之理？參以壬○○與
      被告並無怨隙，亦無設詞任意誣陷之理，是被告上開就所竊物品之辯稱，應為
      避重就輕之詞，尚不足採。此外，被告酉○○如附表二編號二所用之鐵條，屬
      質地堅硬，客觀上足以傷害人身，對人之生命、身體造成危害，為兇器，併此
      敘明。事證明確，被告酉○○上開竊盜犯行，均堪認定。
三、查被告申○○就如附表一編號四所示之犯行，係攜帶客觀上具有危險性之兇器鋼
    質固定鉗行竊，被告酉○○就如附表二編號二所示之犯行，係攜帶客觀上具有危
    險性之兇器鐵條行竊，是核被告申○○、酉○○所為，係分別犯如附表所犯法條
    欄所載之罪（被告申○○部分，公訴人僅論以刑法第三百二十條第一項之竊盜罪
    ；另被告酉○○部分，公訴人僅論以刑法第三百二十條第一項、第三百二十一條
    第一項第四款之結夥三人以上竊盜罪二罪名，餘均漏未論及，應予變更法條）。
    被告申○○就附表一編號三所示犯行，與丑○○間有犯意之聯絡，行為之分擔，
    皆為共同正犯。被告酉○○就附表二所示各次犯行，分別與戌○○、亥○○、綽
    號「志明」之男子等人間有犯意之聯絡，行為之分擔，皆為共同正犯。又被告酉
    ○○利用不知情之寅○○竊取附表二編號三之物，為間接正犯。被告申○○、酉
    ○○先後多次竊盜犯行，均時間緊接，犯罪構成要件相同，顯均係基於概括犯意
    而為，均為連續犯，應均依刑法第五十六條之規定以一罪論，並分別論以情節較
    重之刑法第三百二十一條第一項第二、三款攜帶兇器毀損安全設備竊盜罪，及同
    法第三百二十一條第一項第二、三、四款結夥三人以上攜帶兇器毀損安全設備竊
    盜罪，並均加重其刑。查被告酉○○曾因違反麻醉藥品管理條例案件，經本院判
    處有期徒刑九月確定，於八十六年五月十七日縮短刑期執行完畢，有台灣新竹地
    方法院檢察署刑案資料查註紀錄表、本院被告全國前案紀錄表在卷可按，其於五
    年之內再犯本件有期徒刑以上之罪，為累犯，應依法遞加重其刑。爰審酌被告申
    ○○、酉○○二人年富力強，不思上進，多次竊盜，嚴重危害社會治安，及二人
    犯罪之動機、目的、手段、竊得物品之價值、被害人之損害暨犯後被告酉○○否
    認犯行，顯無悔意，被告申○○坦承部分犯行，態度尚可等一切情狀，分別量處
    如主文所示之刑。至被告申○○作案用之固定鉗，為其所撿拾；被告酉○○作案
    所有之鐵條，亦為撿拾之物，均非其等所有，且均未扣案，爰均不為沒收之諭知
    ，附此敘明。
四、公訴意旨另以：被告酉○○有於如附表三所示（即起訴書附表編號二十、四十所
    示）之時地為竊盜之犯行，而公訴人認被告涉有前揭犯行，無非係係共同被告丑
    ○○之供述及被害人丁○○、庚○○等人之指述為其論據。訊據被告酉○○堅決
    否認有上開犯行，辯稱：此係丑○○所為等語。按共同被告不利於己之陳述，固
    得採為其他共同被告犯罪之證據，惟此項不利之陳述，須無瑕疵可指，而就其他
    方面調查，又與事實相符，始得採為其他共同被告犯罪事實之認定（最高法院四
    十六年度台上字第四一九號判例可資參照）。查被告酉○○因施用毒品案件，於
    八十八年二月一日入新竹設勒戒所施以觀察、勒戒，並於八十八年三月二十四再
    入新竹戒治所施以強制戒治等情，有本院被告全國前案紀錄表、法務部在監在押
    資料表等附卷可稽，是以，共同被告丑○○供稱：伊於八十八年二月中旬晚上與
    被告酉○○共同於附表三編號二所示之地點，竊取被害人之物云云，顯有瑕疵，
    難認與事實相符，據此，共同被告丑○○所為之供述，既有前述之瑕疵，自不得
    僅憑其供述，而遽認被告酉○○有如附表三所示之竊盜犯行；另被害人丁○○、
    庚○○等人之指述，亦僅得作為認定其等有前開遭竊之事實，惟尚無法作為認定
    被告酉○○有前開竊盜犯行之依據，此外，復查無其他積極證據足資認定被告酉
    ○○有上開竊盜犯行，此部分之犯罪不能證明，原應為無罪之諭知，惟公訴意旨
  認此部份與前開有罪部分有一罪關係，爰不另為無罪之諭知，併此敘明。
貳、無罪部分：
一、公訴意旨另以：被告寅○○有於如附表二編號三及附表三編號三所示之時地為竊
    盜之犯行，因認被告寅○○涉犯刑法第三百二十一條第一項第四款、第三百二十
    條第一項之罪。而公訴人認被告涉有前揭犯行，無非係係以共同被告酉○○、丑
    ○○之供述及被害人壬○○、子○○等人之指述為其論據。
二、按犯罪事實應依證據認定之，無證據不得推定其犯罪事實，又不能證明被告犯罪
    或其行為不罰者，應諭知無罪之判決，刑事訴訟法第一百五十四條、第三百零一
    條第一項，分別定有明文。又刑事訴訟法上所謂認定犯罪事實之證據，係指足以
    認定被告確有犯罪行為之積極證據而言，茍積極證據不足為不利於被告事實之認
    定時，自不能以推測或擬制之方法，以為裁判之基礎，業經最高法院著有二十九
    年上字第三一０五號、四十年台上字第八六號判例可資參照。
三、訊據被告寅○○堅決否認有何竊盜犯行，辯稱：係因為被告酉○○原來工作場所
    電動遊樂場工作，酉○○向伊說該遊樂場結束營業，老闆欠他工資，所以把剩下
    的機台交由他處理，他找丑○○去搬，因為他們沒有車載，伊才借車給他們去載
    ，另子○○是伊朋友，伊曾在中華路五段三二０巷十一號子○○之工廠幫忙，也
    住在那裡，伊未竊取子○○之物等語。經查：
（一）共同被告酉○○供稱：因其老闆壬○○積欠伊薪資，叫伊拿如附表二編號三所
      示之物抵薪水，所以才叫丑○○幫伊向寅○○借車，是伊與丑○○一起去搬的
      等語，核與共同被告丑○○供述：是酉○○說他老闆欠他薪水叫我幫忙載，酉
      ○○在現場打電話給我們，說他老闆欠他薪水，要我去借車幫忙載東西，當時
      由寅○○向他朋友借車過去載，我們就一起把東西搬上車，搬好後我們三人一
      起走，我在中途下車，後來是酉○○將車子開走，不知道他如何處理那東西等
      語大致相符，參以，酉○○確曾至被害人壬○○經營之遊樂場上班，業據被害
      人壬○○到院證述屬實，則被告寅○○上揭辯解應堪可採，據此，被告寅○○
      既係應丑○○之邀而幫忙借車，且酉○○告之因老闆積欠其薪資而同意將機台
      交由酉○○處理而抵償薪資，並酉○○亦確曾在該處上班，寅○○因此相信酉
      ○○所言，而借車予其使用，實難認被告寅○○主觀上有何竊盜之犯意。
（二）次查，在被告寅○○之住處固為警查獲被害人子○○所有之手電筒一支，然被
      害人子○○於本院審理時證稱：「（警訊中你指稱被告寅○○在二月八日竊取
      你工廠手錶一支、電子磅秤一個、手電筒等物品否？）我說東西不見了，但我
      沒有說被偷或怎樣的，也沒說被誰偷的。（這些東西是寅○○偷的嗎？）我不
      知道，（如何發現東西不見了？）我嬸嬸說他一個手錶不見，警察問我時我說
      有一個電子磅秤不見，在警局時警察問我桌上有哪些東西是你的，我說手電筒
      是我的，我有跟警察說不算偷，問我要不要起訴，我說不要告訴，（手電筒為
      何在寅○○處找到？）不知道，（寅○○有無使用過這個手電筒？）有的，因
      為當時他就住在工廠裡面，工廠是一樓，儲藏室有一、二樓，寅○○住在樓上
      ，所以晚上沒開燈時需要手電筒，（手電筒的規格為何？）小型汽車造型的手
      電筒，（寅○○何時沒住工廠？）我忘記了，他沒住的幾天後，就有警察持搜
      索票到工廠搜索，後來警察叫我去警局指認贓物，我才在桌上看到我的手電筒
      ，（電子磅秤、手錶丟掉是何時的事？）警察到我工廠看到電子磅秤，問我磅
      秤何用，我說作塑膠要用到磅秤，他問我是不是寅○○提供的，我說不是，我
      說我之前丟掉兩個，手錶何時丟掉的我不知道，（手電筒有很多嗎？）樓上有
      很多支，有些是寅○○的，有些是我的，他搬走時沒有把他的東西全部搬走」
      等語（見本院八十九年十一月二十四日審理筆錄），是以，依子○○之前揭證
      言，僅得證明其有遺失手錶及電子秤一事，但尚無從作為認定被告寅○○即係
      竊取手錶及電子秤之人，又被告寅○○原住在被害人子○○之前揭工廠內，在
      住於該處期間，原有使用手電筒之必要，而被告寅○○於搬離該處，亦留尚有
      東西未搬走，包括其所有之多支手電筒等情，已據被害人子○○陳明在卷，據
      此，被告寅○○辯稱：伊沒有偷，伊住那裡手電筒那裡有很多，伊就隨手拿一
      支放在口袋，因為手電筒很小方便隨身攜帶等語，自屬可採，從而，難以其取
      走子○○所有之手電筒之行為，即遽認其有竊盜之犯意。
（三）綜上所述，被告寅○○既受託借車，並不知酉○○或丑○○欲竊取他人之物，
      及其取走子○○之手電筒亦無竊盜之犯意，自難以竊盜罪相繩，此外復查無其
      他積極證據足認被告寅○○確有公訴人所指之前揭犯行，既不能證明其犯罪，
      揆諸前揭說明，自應依法諭知被告寅○○無罪之判決。
據上論結，應依刑事訴訟法第二百九十九條第一項前段、第三百條、第三百零一條第
一項，刑法第二十八條、第五十六條、第三百二十一條第一項第二款、第三款、第四
款、第四十七條，判決如主文。
本案經檢察官章京文到庭執行職務。
中      華      民      國     八十九     年    十二    月     十四     日
                                    台灣新竹地方法院刑事第二庭
                                        法    官   謝  永  昌
右正本證明與原本無異。
如不服本判決，應於判決送達後十日內向本院提出上訴狀( 應附繕本 )，上訴於
臺灣高等法院。
                                        書 記 官   陳  凰  榆
中      華      民      國     八十九     年    十二    月     十四     日
附錄本案論罪科刑法條全文
刑法第三百二十一條第一項：
  犯竊盜罪而有左列情形之一者，處六月以上五年以下有期徒刑：
  一、於夜間侵入住宅或有人居住之建築物、船艦或隱匿其內而犯之者。
  二、毀越門扇、牆垣或其他安全設備而犯之者。
  三、攜帶兇器而犯之者。
  四、結夥三人以上而犯之者。
附表一：
┌──┬────┬──────┬───┬──────┬───┬──────┬────┐
│編號│時    間│地    點    │行為人│竊盜所得財物│被害人│作案手法    │所犯法條│
├──┼────┼──────┼───┼──────┼───┼──────┼────┤
│    │八十七年│新竹市○○路│申○○│香煙八條、檳│辰○○│申○○趁該處│刑法第三│
│ 一 │十一月底│一段三九三號│      │榔三千顆    │      │門開啟之際，│百二十條│
│    │某日晚上│前檳榔攤    │      │            │      │徒手進入竊取│第一項  │
│    │        │            │      │            │      │。          │        │
├──┼────┼──────┼───┼──────┼───┼──────┼────┤
│二  │八十七年│新竹市○○路│申○○│現金二千餘元│戊○○│夜間踰越窗戶│刑法第三│
│    │十二月底│二一八巷四０│      │、快譯通電腦│      │之安全設備，│百二十一│
│    │某日晚上│弄六二號    │      │字典一台    │      │侵入住宅竊取│條第一項│
│    │        │            │      │            │      │。          │第一、二│
│    │        │            │      │        │      │            │款      │
├──┼────┼──────┼───┼──────┼───┼──────┼────┤
│三  │八十八年│新竹市民富夜│丑○○│洋酒八瓶、禮│辛○○│與丑○○共同│刑法第三│
│    │一月初某│市          │申○○│盒二盒      │      │，將放在路邊│百二十條│
│    │日凌晨一│            │      │            │      │邊鐵盒打開竊│第一項  │
│    │時許    │            │      │            │      │取。        │        │
├──┼────┼──────┼───┼──────┼───┼──────┼────┤
│四  │八十八年│新竹市○○街│申○○│玉鐲一個、天│甲○○│申○○持撿拾│刑法第三│
│    │一月十一│七十一號四樓│      │珠三個、玉佩│      │長約一尺之鋼│百二十一│
│    │日下午五│            │      │二條、耳環五│      │質固定鉗破壞│條第一項│
│    │時許    │            │      │個、密那二個│      │鎖頭後，進入│第二、三│
│    │        │            │      │            │      │竊取。      │款      │
├──┼────┼──────┼───┼──────┼───┼──────┼────┤
│五  │八十八年│新竹市○○路│申○○│空酒箱二箱  │乙○○│申○○徒手在│刑法第三│
│    │一月中旬│三二一號雜貨│      │            │      │屋外竊取。  │百二十條│
│    │某日晚上│店前        │      │            │      │            │第一項  │
│    │十二時許│            │      │            │      │            │        │
├──┼────┼──────┼───┼──────┼───┼──────┼────┤
│六  │八十八年│新竹市○○路│申○○│空酒瓶二箱  │卯○○│申○○徒手在│刑法第三│
│    │一月中旬│二九五號雜貨│      │            │      │屋外竊取。  │百二十條│
│    │某日晚上│店前        │      │            │      │            │第一項  │
│    │十二時許│            │      │            │      │            │        │
├──┼────┼──────┼───┼──────┼───┼──────┼────┤
│七  │八十八年│新竹市○○街│申○○│空酒瓶六箱  │癸○○│申○○徒手在│刑法第三│
│    │一月底某│二一四號商店│      │            │      │屋外竊取。  │百二十條│
│    │日      │前          │      │            │      │            │第一項  │
├──┼────┼──────┼───┼──────┼───┼──────┼────┤
│八  │八十八年│新竹縣竹北市│申○○│電視機一台、│丙○○│申○○趁該處│刑法第三│
│    │一月底某│十興里十九之│      │零錢等物    │      │鐵門未關之際│百二十條│
│    │日晚上八│二號鴨肉麵店│      │            │      │，徒手進入竊│第一項  │
│    │、九時許│內          │      │            │      │取。        │        │
└──┴────┴──────┴───┴──────┴───┴──────┴────┘
附表二：
┌──┬────┬──────┬───┬──────┬───┬──────┬────┐
│編號│時    間│地    點    │行為人│竊盜所得財物│被害人│作案手法    │所犯法條│
├──┼────┼──────┼───┼──────┼───┼──────┼────┤
│一  │八十七年│新竹市○○路│酉○○│監視鏡頭一個│午○○│與戌○○共同│刑法第三│
│    │十二月初│二段一七三巷│戌○○│            │      │徒手摘取而竊│百二十條│
│    │某日二十│十五號      │      │            │      │取。        │第一項  │
│    │二時許  │            │      │            │      │            │        │
├──┼────┼──────┼───┼──────┼───┼──────┼────┤
│二  │八十七年│新竹市內湖國│酉○○│自動販賣機內│未○○│與戌○○、顏│刑法第三│
│    │十二月初│中前        │戌○○│飲料及零錢二│      │全良、綽號「│百二十一│
│    │某日凌晨│            │亥○○│百餘元      │      │志明」之男子│條第一項│
│    │零時許  │            │綽號「│            │      │結夥四人共同│第二、三│
│    │        │            │志明」│            │      │以撿拾之鐵條│、四款  │
│    │        │            │      │            │      │破壞鎖頭竊取│        │
├──┼────┼──────┼───┼──────┼───┼──────┼────┤
│三  │八十八年│新竹市○○路│酉○○│電動玩具機台│壬○○│與丑○○，利│刑法第三│
│    │一月初某│二段四八二號│丑○○│七台、音響、│      │用不知情之陳│百二十條│
│    │日晚上某│            │      │放大器等物  │      │建文借車，再│第一項  │
│    │時      │            │      │            │      │由酉○○在現│        │
│    │        │            │      │            │      │場等候，陳建│        │
│    │        │            │      │            │      │文、丑○○開│        │
│    │        │            │      │            │      │車，三人合力│        │
│    │        │            │      │            │      │搬運上車。  │        │
├──┼────┼──────┼───┼──────┼───┼──────┼────┤
│四  │八十八年│新竹市○○路│酉○○│音響三個、空│巳○○│與戌○○共同│刑法第三│
│    │一月七日│一五五號電器│戌○○│壓機一台    │      │在走廊上竊取│百二十條│
│    │晚上十時│行外走廊    │      │  │      │。          │第一項  │
│    │許      │            │      │            │      │            │        │
├──┼────┼──────┼───┼──────┼───┼──────┼────┤
│五  │八十八年│新竹市○○街│酉○○│電視機一台、│己○○│與戌○○、顏│刑法第三│
│    │一月中旬│一五三號前檳│戌○○│錄音機一台、│      │全良、綽號「│百二十一│
│    │某日凌晨│榔攤        │亥○○│香煙二十六條│      │志明」之男子│條第一項│
│    │一時許  │            │綽號「│            │      │結夥四人由志│第二、四│
│    │        │            │志明」│            │      │明以不詳方法│款      │
│    │        │            │      │            │      │破壞鎖頭竊取│        │
└──┴────┴──────┴───┴──────┴───┴──────┴────┘
附表三：
┌──┬────┬──────┬───┬──────┬────┐
│編號│時    間│地    點    │行為人│竊盜所得財物│被害人  │
├──┼────┼──────┼───┼──────┼────┤
│一  │八十七年│苗栗縣竹南鎮│酉○○│香煙十二條、│丁○○  │
│    │十二月底│大埔里公義路│丑○○│飲料一箱    │        │
│    │某日    │小林檳榔攤  │      │            │        │
├──┼────┼──────┼───┼──────┼────┤
│二  │八十八年│苗栗縣竹南鎮│酉○○│香煙、零錢、│庚○○  │
│    │二月中旬│公義路你會紅│丑○○│熱水瓶      │        │
│    │某日    │檳榔攤      │      │            │        │
├──┼────┼──────┼───┼──────┼────┤
│三  │八十八年│新竹市○○路│寅○○│手電筒一個、│子○○  │
│    │二月某時│五段三二０巷│      │電子秤、手錶│        │
│    │許      │十一號      │      │等物        │        │
└──┴────┴──────┴───┴──────┴────┘


司法院資訊處製作；財團法人民間司法改革基金會備份。
